【裁判字號】    98,訴,423
【裁判日期】    990121
【裁判案由】    詐欺等
【裁判全文】
臺灣雲林地方法院刑事判決               98年度訴字第423號
公  訴  人  臺灣雲林地方法院檢察署檢察官
被      告  戊○○
指定辯護人  李建忠律師
上列被告因詐欺等案件，經檢察官提起公訴（98年度偵字第1586
號、第1681號），本院判決如下：
    主  文
戊○○犯詐欺取財罪，累犯，處有期徒刑捌月；又犯竊盜罪，累
犯，處有期徒刑伍月；又犯偽造有價證券罪，累犯，處有期徒刑
肆年，附表二編號一、二所示之支票貳紙（各支票上「麥肯特國
際貿易行」印文壹枚除外）均沒收。應執行有期徒刑肆年拾月，
附表二編號一、二所示之支票貳紙（各支票上「麥肯特國際貿易
行」印文壹枚除外）均沒收。
    事  實
一、戊○○前因詐欺案件，經臺灣桃園地方法院以85年度易字第
    5685號判決有期徒刑4 年8 月確定，入監執行後，於民國92
    年2 月8 日假釋出監並付以保護管束，嗣經撤銷上開假釋，
    入監執行殘刑2 年3 月又1 日，於94年10月15日縮刑期滿執
    行完畢，猶不知悔改，分別為以下犯行：
(一)、97年10月中旬，基於為自己不法所有之意圖，前往庚○○位
    於苗栗縣南庄鄉南江村石坑53之1 號住處，自稱為在大陸四
    川龍虎山修道得道師傅之弟子、名古屋空難唯一生還者，向
    庚○○匡以：學佛須學會放下金錢，應先拿新臺幣（下同）
    2,980,000 元匯入戊○○帳戶，如照做10年後會原金奉還云
    云，庚○○不疑有他，致陷於錯誤，惟因身上並無現金，遂
    聽從戊○○指示，於97年10月29日交付如附表一編號1 、2
    所示之支票2 紙與戊○○，戊○○於97年10月31日前往土地
    銀行斗六分行提示兌現，取得580,000 元；復於98年3 月間
    某日交付如附表一編號3 所示之支票1 紙與戊○○。
(二)、戊○○與麥肯特國際貿易行負責人丙○○本為男女朋友關係
    ，丙○○於97年5 月1 日起，以戊○○擔任連帶保證人，承
    租位於雲林縣莿桐鄉○○路2 號住處，並同意戊○○住於上
    開住處。嗣於98年1 、2 月間某日，已告知戊○○不得再居
    住於上開住處。詎戊○○竟意圖為自己不法之所有，於98年
    2 月21日某時，進入上開住處，未經丙○○同意，而徒手竊
    取丙○○置放在辦公桌抽屜內如附表二編號1 、2 所示之空
    白支票2 紙及附表三編號1 所示之麥肯特國際貿易行印章。
(三)、戊○○基於意圖供行使之用而偽造有價證券之犯意，於98年
    2 月21日至同年3 月17日前間某日，在雲林縣莿桐鄉○○路
    2 號，明知未經麥肯特國際貿易行及王雪紅同意或授權，盜
    用上開所竊得之「麥肯特國際貿易行」印章及偽簽「王雪紅
    」之署押，於附表二編號1 、2 所示之票號XC0000000 、XC
    0000000 號支票之發票人欄位上，並接續偽填「發票日98年
    3 月27日、票面金額新臺幣（下同）陸仟萬元」、「發票日
    98年10月9 日、票面金額玖仟萬元」，而偽造「麥肯特國際
    貿易行」及「王雪紅」名義所簽發如附表二編號1 、2 所示
    支票，並為下列行為：
１、98年3 月17日下午1 時14分54秒，在雲林縣斗六鎮○○路13
    4 號某「7- 11 」便利商店，以000000000 號公用電話撥打
    至臺中縣縣長黃仲生秘書辛○○持用之縣長公務行動電話00
    00000000號，以自稱為天仁集團李瑞河總裁秘書，辛○○交
    由縣長黃仲生接聽，戊○○稱因有位在大陸經營之友人回到
    臺灣遇有困難，希望縣長幫助云云，詐騙縣長黃仲生。辛○○因戊○○係撥打來電未顯示之電話號碼借錢，告知縣長黃
    仲生，認為戊○○係詐騙之人。嗣辛○○、隨扈林亦利及縣
    長黃仲生等人約於同日下午4 時30許，返回位於臺中縣豐原
    市○○街36號之縣長辦公室，戊○○已在縣長辦公室外等候
    ，由辛○○、林亦利與戊○○接洽，戊○○為取信於辛○○
    等人，乃先出示自己的身分證及名片（名片內容：「上海漫
    莎度假村國際關係機構、上海麗園國際集團關係機構、台灣
    華頓資產規劃代書事務所副總裁戊○○），表明其身分，並
    稱自己非詐騙集團成員，再供以係因其妻捐款民進黨5,000
    萬元，自大陸返回台灣接受特偵組調查，然帳戶均遭凍結，
    身上沒有現金，致其無法返回大陸云云，復取出如附表二編
    號1 所示之支票，作為向辛○○等人借款9,000 元購買機票
    之用而持以行使（並無證據證明戊○○同時已行使如附表二
    編號2 所示之支票，本院不另為無罪之諭知；起訴書誤載為
    戊○○有行使如附表一編號3 所示之支票，均詳後論述），
    因辛○○前已查覺戊○○係詐騙之人，因而未交付9,000 元
    予戊○○，且亦認為戊○○上開所述，係屬不實，並未產生
    危險，嗣戊○○經由林亦利告知其可持手上之手錶、鑽戒典
    當換取現金後，隨即離去（此部分檢察官起訴詐欺未遂罪，
    本院不另為無罪之諭知，詳後論述）。
２、98年3 月19日前某日，以來電未顯示之電話號碼，撥打至彰
    化縣縣長卓伯源秘書甲○○所持用之行動電話0000000000號
    ，以自稱為中國頂新集團總經理之朋友，因其友戊○○遇有
    困難回到臺灣，希望獲得資助云云，詐騙甲○○，嗣再以來
    電未顯示之電話號碼，撥打甲○○上開行動電話，再供以因
    政治獻金案電話被監聽，無法留下聯絡電話云云，但甲○○
    經向中國頂新集團查證後，並無該人，已知悉戊○○係詐騙
    之人。嗣戊○○於同月19日下午5 、6 時許，前往位於彰化
    市○○路○ 段416 號彰化縣政府縣長辦公室，與甲○○碰面
    ，為取信於甲○○，出示自己的身分證及名片，表明其身分
    後，又取出如附表二編號2 所示之支票，作為向甲○○借款
    9,000 元購買機票之用而持以行使（並無證據證明戊○○同
    時已行使如附表二編號1 所示之支票，本院不另為無罪之諭
    知；起訴書誤載為戊○○行使如附表一編號3 所示之支票，
    均詳後論述），因甲○○前已查覺戊○○係詐騙之人，因而
    未交付9,000 元予戊○○，亦因認為戊○○上開所述，係屬
    不實，並未產生危險，嗣甲○○入內接聽電話，戊○○隨即
    離去（此部分檢察官起訴詐欺未遂罪，本院不另為無罪之諭
    知，詳後論述）。
(四)、嗣臺中縣警察局於98年3 月17日接獲臺中縣政府秘書辛○○
    報案後，並調閱縣長黃仲生所持用之門號0000000000號行動
    電話之通聯紀錄，查知於98年3 月17日13時15分54秒係以00
    00 00000號公用電話，撥打縣長黃仲生所使用上開行動電話
    ，再前往該公共電話所設之地址雲林縣斗六市○○路134 號
    「7-11」便利商店，調閱監視器之錄影畫面，進而查明撥打
    該電話者係戊○○；嗣戊○○98年3 月22日下午3 時許，進
    入雲林縣莿桐鄉○○路2 號丙○○住處，經丙○○於該日晚
    上9 時許發現，向臺中縣警察局提出侵入住宅告訴（侵入住
    宅部分經丙○○撤回告訴，由檢察官為不起訴處分確定），
    於該日晚上11時許，由臺中縣警察局會同雲林縣警察局斗六
    分局莿桐分駐所，在上開住處以現行犯逮捕戊○○，經戊○○配合調查，由其所攜帶之旅行袋內取出附表三編號1 、2
    所示之麥特國際貿易行印章1 枚及名片1 盒，並在翻閱類似
    筆記本時，上面蓋有麥肯特國際貿易行之印文及「王雪紅」
    之名義、票面金額分別為6,000 萬元及9,000 萬元之如附表
    二所示支票2 紙掉落，因而被員警發現，並扣得如附表一編
    號3 所示之支票1 紙、附表二編號1 、2 所示之支票及附表
    三編號1 、2 所示之麥特國際貿易行印章1 枚及名片1 盒，
    循線查獲上情。
二、案經庚○○訴由臺中縣警察局報請雲林地方法院檢察署檢察
    官偵查起訴。
    理  由
一、證據能力部分
(一)、關於扣案如附表一編號3 所示之支票、附表二所示之支票2
    紙及如附表三所示之麥肯特國際貿易行印章、名片1 盒：
１、按犯罪在實施中或實施後即時發覺者，為現行犯，且不問何
    人，得逮捕逕行逮捕之，刑事訴訟法第88條第1 項、第2 項
    分別定有明文；次按搜索之目的，在於扣押，為彰顯正當法
    律程序之要求，除法定情況急迫容許無票搜索外，刑事訴訟
    法第128 條第1 項第2 款明定，搜索票應記載應扣押之物，
    以限制得實施扣押之標的物，並於同法第137 條明定，所謂
    「本案附帶扣押」準用第131 條第3 項陳報、報告及撤銷之
    事後審查機制，即檢察官、檢察事務官、司法警察官或司法
    警察執行搜索或扣押時，發現本案應扣押之物為搜索票所未
    記載者，雖得扣押，但須事後陳報、報告，由法院為事後審
    查。同理，同法第152 條所定「實施搜索或扣押時，發現另
    案應扣押之物亦得扣押之，分別送交該管法院或檢察官」，
    此即學者所謂「另案附帶扣押」之情形，鑒於亦屬事先未經
    令狀審查之扣押，對扣押物而言，性質上與無票搜索無殊，
    為避免以一紙搜索票藉機濫行搜括之疑義，案件遇有司法警
    察機關實施「另案附帶扣押」時，法院自應依職權審視個案
    之具體情節，依扣押物之性質以及有無扣押之必要，確認「
    另案附帶扣押」是否符合法律之正當性（最高法院98年度台
    上字第786 號判決意旨參照）。
２、查本案係臺中縣警察局98年3 月17日接獲臺中縣政府秘書辛○○通知，有1 位自稱天仁茶行總裁李瑞河秘書之人，至臺
    中縣政府詐騙，即派員警丁○○前往臺中縣政府瞭解案情，
    經由秘書辛○○提供該人之名片，並調閱縣長所持用之門號
    0000000000號行動電話之通聯紀錄後，得知該人於98年3 月
    17日13時15分54秒以000000000 號公用電話撥打縣長上開行
    動電話，再前往該公共電話所設之地址雲林縣斗六市○○路
    134 號「7-11」便利商店，調閱監視器之錄影畫面，並擷取
    錄影畫面，經由證人辛○○指認後，確係被告後，即開始調
    查。嗣員警丁○○前往被告之戶籍地雲林縣虎尾鎮○○里○○路16號調查時，碰到證人丙○○，證人丙○○亦告知其亦
    為受被告被騙之受害者，並至臺中縣警察局製作筆錄，且應
    允如見到被告時，會通知員警。而員警乙○○於98年3 月20
    日已將傳喚通知單親自送達被告上開戶籍地址，通知被告須
    到場詢問，以釐清案情等情，業據證人即承辦員警己○○、
    丁○○、乙○○、臺中縣政府縣長秘書辛○○、被害人丙○○分別於本院審理中證述明確（見本院卷第175 頁、第179
    頁背面至第180 頁、第181 頁背面、第182 頁背面至第183
    頁、第190 頁至背面、第218 頁至第224 頁），復有門號00
    00000000號行動電話雙向通聯紀錄、000000000 號公用電話
    設立地址查詢單、照片、證人丙○○98年3 月20日之調查筆
    錄及臺中縣刑事警察局刑警大隊偵五隊於98年3 月20日簽稿
    等在卷可稽（見臺中縣警察局刑警隊中縣警刑大偵五字第
    0980004841號卷【下稱警卷1 】第13頁至第16頁、第32頁至
    第33頁、第38頁至第39頁；本院卷第229 頁至第231 頁）。
３、次查，證人丙○○98年3 月22日晚上9 時許，發現被告無故
    侵入其位於雲林縣莿桐鄉○○路2 號住處，通知員警乙○○
    ，於證人林丙○○提出告訴後，員警乙○○先請雲林縣警察
    局斗六分局莿桐分駐所員警確認被告在上開住處後，再會同
    雲林縣警察局斗六分局莿桐分駐所員警前往上開住處，以現
    行犯逮捕被告等情，業據證人己○○、乙○○於本院審理中
    及丙○○於警詢、本院審理中證述明確（見警卷1 第5 頁；
    本院卷第175 頁、第177 頁至第179 頁、第180 頁背面、第
    182 頁、第183 頁、第221 頁至第224 頁），復有證人丙○○98年3 月22日之調查筆錄附卷可參（見警卷1 第11頁至12
    頁），核與卷內所附之權利告知書及臺中縣警察局執行拘提
    逮捕告知本人通知書均載明被告係犯涉嫌侵入住居等罪名相
    符（見警卷1 第30頁至第31頁）；於逮捕被告後，被告同意
    配合員警調查，在其自己所攜帶之包包內將印章及名片取出
    ，並在翻閱類似筆記本時，上面蓋有麥肯特國際貿易行之印
    文及「王雪紅」之簽名、票面金額分別為6,000 萬元及9,00
    0 萬元之支票2 紙掉落下來，員警丁○○見該「王雪紅」係
    威盛科技股份有限公司董事長之名字，認為並非「王雪紅」
    所開立，且亦請證人丙○○確認印章及支票係其所有之物，
    且為失竊之物，可能係觸犯偽造有價證券及竊盜罪嫌，以及
    名片係向縣長辦公室詐欺所用之物，而將印章、支票及名片
    扣押等情，亦據證人己○○、乙○○及丙○○分別於本院審
    理中證述明確（見本卷第179 頁背面至第181 頁、第184 頁
    至第186 頁、第221 頁背面），復有臺中縣警察局刑事警察
    大隊扣押筆錄及扣押物品目錄表等在卷可稽（見警卷1 第25
    頁至第28頁），依前開之規定，本案上開扣押之相關物品，
    顯屬「另案附帶扣押」，殆無疑義。然本案上開扣押之相關
    物品，係在逮捕被告時，偶然附隨取得之另案證據資料，並
    非違背法定程序取得之證據，亦未侵害憲法所保障之人民隱
    私權或財產權，另審酌為警查扣之名片確係持之向他人詐騙
    之物，而扣案之印章、支票，經證人丙○○確認係其所有之
    物，且上面有「王雪紅」之簽名，因此，員警於逮捕程序中
    ，發現被告持有上開物品，懷疑被告涉嫌偽造有價證券及竊
    盜罪嫌，而予以扣押，自無違法律之正當性。從而，本扣押
    物品雖屬另案附帶扣押之物，惟並無不符正當法律程序之要
    求，自應認為有證據能力。
(二)、證人庚○○、丙○○、辛○○、林亦利及甲○○分別偵查中
    具結後向檢察官所為之證述，渠等均未曾提及檢察官在偵查
    中有不法取供情事，亦查無該證據作成時有何違法情事，並
    無顯有不可信之情況，依刑事訴訟法第159 條之1 第2 項之
    規定，應適宜為本案之證據而有證據能力。
(三)、末按被告以外之人於審判外之陳述，雖不符刑事訴訟法第15
    9 條之1 至之4 之規定，然經當事人於審判程序同意作為證
    據，法院審酌該言詞陳述或書面陳述作成時之情況，認為適
    當者，亦得為證據，同法第159 條之5 第1 項定有明文。除
    上開證據外，本判決下列所引用之證據，業經被告、辯護人
    及檢察官於審理中同意作為證據，本院審酌該等傳聞證據作
    成時之狀況，並無違法或不當等不宜作為證據之情形，依前
    開說明，亦得作為證據。
二、認定犯罪事實所憑之證據及理由
(一)、詐欺部分
    上開犯罪事實，業據被告於本院審理時坦白承認（見本院卷
    第253 頁背面），並經證人即被害人庚○○於本院審理中證
    述：被告於97年10月中旬，前往我位於苗栗縣南庄鄉南江村
    石坑53之1 號住處，自稱在大陸四川龍虎山修道，且是名古
    屋空難唯一生還者，要我放下金錢，並說要考驗我，叫我交
    付2,980,000 元給被告保管，10年後會再還給我。因我沒有
    現金，被告要求我先開支票給他，因此，我先於97年10月29
    日交付如附表一編號1 、2 所示之支票2 給被告，另於98年
    3 月間某日再交付如附表一編號3 所示之支票給被告等語明
    確（見本院卷第169 頁至第173 頁背面），核與警詢及偵查
    中所證述之情節大致相符（見臺中縣警察局刑警隊中縣警刑
    大偵五字第0980004859號卷【下稱警卷2 】第1 頁至第2 頁
    ；98年度偵字第1586號卷1 【下稱偵卷1 】第29頁至背面）
    。參以證人林鈺鈴本院審理時證述：被告平常在外面有說過
    他在大陸學佛法等語（見本院卷第177 頁至背面），益可佐
    證人庚○○上開證述，並非虛妄。佐以被告於偵查中經檢察
    官告知證人庚○○之證言，被告亦稱確有此事（見98年度偵
    字第1586號卷2 【下稱偵卷2 】第72頁），此外，復有如附
    表一所示之支票3 紙附卷可參（見警卷2 第9 頁至第13頁）
    ，足認被告於本院審理時之自白與事實相符，應堪採信。是
    故，本件事證明確，被告犯行堪以認定。
(二)、竊盜部分
    訊據被告固坦承於上開時、地拿取如附表二所示之支票2 紙
    及麥肯特國際貿易行印章之事實，惟矢口否認有何竊盜之犯
    行，辯稱：因當時我與證人丙○○已同居15年了，並共同經
    營麥肯特國際貿易行，後來該公司停業後，遂將支票放在雲
    林縣莿桐鄉○○路2 號之辦公桌裡面，因此，我是有權利使
    用如附表二所示支票2 紙及麥肯特國際貿易行印章，並沒有
    竊盜行為云云。經查：
１、被告與麥肯特國際貿易行負責人丙○○本為男女朋友關係，
    丙○○於97年5 月1 日起，以被告擔任連帶保證人，承租位
    於雲林縣莿桐鄉○○路2 號住處，並同意被告住於上開住處
    ；被告於上開時、地，取走附表二所示之支票2 紙及附表三
    編號1 所示之麥肯特國際貿易行印章，嗣經員警於98年3 月
    23日在上開住處扣得該支票及印章之事實，業據被告自承不
    諱，並經證人己○○、乙○○於本院審理時及證人丙○○分
    別於警詢、偵查及本院審理時證述明確，且有營利事業基本
    資料及房屋租賃契約書等附卷可參，復有扣案如附表二所示
    之支票2 紙及附表三編號1 所示之麥肯特國際貿易行印章可
    憑。
２、關於被告持有如附表二所示之支票2 紙及附表三編號1 所示
    麥肯特國際貿易行原因為何？亦即被告是否未經被害人丙○○同意，竊取該支票及印章？查證人丙○○98年3 月23月警
    詢中證稱：我原將如附表二所示之支票2 紙及麥肯特國際貿
    易行印章，放置在雲林縣莿桐鄉○○路2 號住處辦公桌抽屜
    內，因警方於98年3 月22日接獲我報案後，在被告身上查扣
    上開物品，始得知是被告竊取等語（見警卷1 第18頁至第19
    頁）；98年4 月23日偵查中證稱：麥肯特國際貿易行印章及
    支票放在雲林縣莿桐鄉○○路2 號住處，被被告竊取等語（
    見偵卷2 第118 頁）；本院審理時證述：我承租位於雲林縣
    莿桐鄉○○路2 號住處時，因房東之要求，找被告為連帶保
    證人，因被告說沒有地方住，當時有同意被告借住，嗣因不
    知被告前往何處，不想讓被告繼續住，於98年1 、2 月時，
    有口頭告知被告不要再來該處居住；設立麥肯特國際貿易行
    後，未曾將麥肯特國際貿易行之支票及印章，交予被告使用
    ，嗣麥肯特國際貿易行結束營業，我遂將支票及印章放在該
    處之抽屜內，小章我自己保管；員警接獲我報案後，在我北
    平路2 號住處發現有附表二所示之支票2 紙及麥肯特國際貿
    易行印章，始得知是由被告竊取等語（見本院卷第174 頁至
    第177 頁背面、第183 頁）。觀諸證人丙○○於警詢、偵查
    及本院審理中之陳述，互核大致相符。參以被告97年3 月23
    日警詢中自承：我於98年2 月21日，在未告訴證人丙○○情
    形下，在雲林縣莿桐鄉○○路2 號住處之抽屜內自行拿取如
    附表二所示之支票2 紙及麥肯特國際貿易行印章等語（見警
    卷2 第8 頁）；98年3 月23日偵查中供稱：我在98年2 月21
    日進入莿桐鄉○○路2 號，竊取丙○○放置在該處如附表二
    所示之支票2 張及麥肯特國際貿易行印章等語（見偵卷2 第
    11 頁 ）；98年3 月26日本院羈押庭供稱：我沒有經過證人
    丙○○的同意，拿走如附表二所示之支票2 紙等語（見本院
    98年度聲羈卷64號卷第9 頁背面），足徵證人丙○○上開證
    述，附表二所示之支票及附表三編號1 所示麥肯特國際貿易
    行印章，係被告未經其同意竊取，要與事實相符，堪以採認
    。
３、被告雖以前詞置辯，然查，被告於警詢、偵查中及本院羈押
    庭，均供稱係其未經證人丙○○同意，拿取如附表二所示之
    支票2 紙及麥肯特國際貿易行印章，而係於本院審理中，方
    改口稱係因與證人丙○○同居15年，並共同經營麥肯特國際
    貿易行，其自有權利使用附表二所示支票2 紙及麥肯特國際
    貿易行印章，則其先後所述顯有歧異，已足徵其所述，應有
    不實。且證人丙○○設立麥肯特國際貿易行後，未曾將麥肯
    特國際貿易行之支票及印章交予被告使用，此據證人丙○○
    證述明確。參諸麥肯特國際貿易行留存於華南商業銀行之帳
    號000000000 號支票帳戶上之印鑑印文為「麥肯特國際貿易
    行」、「丙○○」，此有華南商業銀行台中民族路分行98年
    10月9 日（98）華中民存字第407 號函檢送之麥肯特國際貿
    易行印鑑影本附卷可參（見本院卷第132 頁至第135 頁），
    而證人丙○○亦將麥肯特國際貿易行大、小章分別易地保存
    ，業如前述，足見證人丙○○有排除被告得任意取用及簽發
    該等支票之意思。倘證人丙○○確有授權被告任意使用附表
    二所示支票2 紙之情事，何以不一併將小章印鑑章放置同一
    處，而仍自行保管？被告又何需以「王雪紅」之名義為發票
    人？且證人丙○○於98年1 、2 月間某日，已告知被告不得
    居住於上開住處，亦如前述，顯然雙方已於98年1 、2 月間
    感情不佳，證人丙○○又豈會同意被告使用支票？是被告辯
    稱：我是有權利使用附表二所示支票2 紙及麥肯特國際貿易
    行印章云云，委難採信。
４、綜上，被告上開所辯，顯係卸責之詞，並無足採。本案事證
    明確，其竊盜之犯行，洵堪認定。
(三)、偽造有價證券部分
    訊據被告固坦承有於上開時、地，以麥肯特國際貿易行及「
    王雪紅」之名義為發票人，簽發如附表二所示之支票之事實
    ，惟矢口否認有何偽造有價證券之犯行，辯稱：我是一時好
    玩，始以麥肯特國際貿易行及「王雪紅」之名義，簽發如附
    表二所示之支票，並放在雲林縣莿桐鄉○○路2 號之書櫃中
    ，因此，我沒有持附表二所示之支票前往台中縣政府縣長辦
    公室及彰化縣政府縣長辦公室行使，且主觀上亦沒有偽造有
    價證券之犯意云云。經查：
１、被告分別於上開時、地，前往臺中縣政府縣長辦公室及彰化
    縣政府縣長辦公室，分別出示身分證及名片，向證人辛○○
    及甲○○借款9,000 元，惟均未借得款項之事實，業經被告
    自承不諱，核與證人即臺中縣縣長秘長辛○○、隨扈林亦利
    及彰化縣縣長秘書甲○○分別於偵查及本院審理中證述情節
    相符。
２、本案如附表二所示支票2 紙，係被告在雲林縣莿桐鄉○○路
    2 號，持麥肯特國際貿易行印章蓋用及簽「王雪紅」之名字
    ，於如附表二所示之支票發票人欄內，並自行填載發票日、
    票面金額等事項（均詳附表二所示），簽發如附表二所示支
    票2 紙之事實，業據被告坦承不諱。而附表二所示之支票及
    麥肯特國際貿易行印章，係被告未經證人丙○○同意竊取，
    業如前述，更遑論證人丙○○有何概括授權被告使用如附表
    二所示之支票2 紙之情，顯然證人丙○○亦無同意或授權，
    被告以麥肯特國際貿易行為發票人名義，簽發如附表二所示
    支票2 紙，且被告亦自承係冒用「王雪紅」之名義，既然被
    告未經麥肯特國際貿易行及「王雪紅」之授權或同意，在如
    附表二所示支票2 紙上偽填票面金額、發票日，已具備票據
    法第125 條所定支票生效之絕對必要記載事項，符合發票行
    為之要式條件，而發生有價證券效力，足見被告顯有偽造如
    附表二所示支票2 紙之行為，應堪認定。
３、關於被告偽造如附表二所示支票2 紙之目的為何？亦即被告
    是否曾分別於98年3 月17日及同年3 月19日前往臺中縣政府
    縣長辦公室及彰化縣政府縣長辦公室行使附表二所示之支票
    2 紙？
(1)、就臺中縣政府縣長辦公室部分
、查證人林亦利98年3 月23日警詢中證稱：被告於98年3 月17
    日下午，自稱天仁集團總裁李瑞河外甥，前來台中縣政府出
    示身分證、名片及簽名為「王雪紅」之支票，藉此取信我們
    借錢，但是蔡秘書發覺有異，我對被告說你可以拿身上的錶
    去典當後，不是可以買機票，被告隨即離去等語（見警卷2
    第21頁至第22頁）；97年4 月1 日於偵查中證稱：如同警詢
    中所述等語（見偵卷2 第67頁）；證人辛○○98年4 月1 日
    偵查中證稱：我於98年3 月17日下午1 時許，接獲以來電未
    顯示之電話號碼撥打縣長黃仲生所專用0000000000號行動電
    話，並說他是天仁集團李瑞河總裁秘書，而將上開電話轉由
    縣長接聽，他說因有位在大陸經營之友人回到臺灣遇有困難
    ，希望縣長幫忙；因該人以來電未顯示之電話號碼向縣長借
    錢，我有提醒縣長可能是來詐騙之人；嗣於同日下午4 時30
    許，我、林亦利及縣長回去台中縣政府縣長辦公室，由我與
    林亦利與被告交談，被告先秀出名片並拿出身分證，稱自己
    非詐騙集團成員，再供以係因其妻捐款民進黨5,000 萬元，
    自大陸返回台灣接受特偵組調查，帳戶均遭凍結，已經沒有
    錢回大陸，被告之意思要我們借9,000 元給被告買機票回大
    陸處理公司事務，並強調他不是沒有錢，是大企業家秀出一
    張票面金額6,000 萬元、王雪紅簽名之支票，我請被告提供
    護照，被告無法提出本人之護照，此時，林亦利對被告說你
    身上的鑽戒、手錶拿去典當，事情即可解決，被告隨即離開
    等語（見偵卷2 第66頁至第67頁）；本院審理時證稱：98年
    3 月17日下午1 時許，我有接到以來電未顯示之電話號碼之
    電話，並說他是天仁集團李瑞河總裁秘書要找縣長，我交由
    縣長接聽，他說因其友在臺灣遇有困難，希望縣長幫助他；
    嗣我們回到縣長辦公室，被告已在該處等候，由我、林亦利
    與被告接洽，被告先出示名片，再拿出身分證，並說因其妻
    捐款給陳水扁，自大陸返回台灣即接受調查局調查，且帳戶
    被凍結，現金已花用完畢，致其無法返回大陸處理事務云云
    ，希望我們借9,000 元至10,000元，給他買機票，他要證明
    不是沒有錢，並拿出「王雪紅」所簽發之6,000 萬元之支票
    給我們看，要我們相信他借他錢；在還沒有進辦公室前，因
    被告前以來電未顯示之電話號碼借錢，心理已覺得怪怪，並
    告知縣長說可能是詐騙集團的人，且在會談過程中，一開始
    心理就質疑，因此，不敢交付現金給被告。而被告所提供之
    護照並非本人，當時被告手上戴有手錶、鑽戒，隨扈就說你
    身上的東西可以典當，他說他一時忘記他身上有這些東西可
    以處理，後來就離開等語（見本院卷第187 頁至第190 頁）
    。依上開證人辛○○、林亦利所證，互核大致相符。而證人
    辛○○、林亦利僅係因被告前往臺中縣政府縣長辦公室借錢
    ，偶然與被告碰面，與被告並不相識，亦無仇怨，則證人辛○○、林亦利既經告知具結之義務及偽證之處罰後具結作證
    ，理應知悉倘為不實證述，當受偽證罪之處罰，衡情證人辛○○、林亦利當無甘受偽證罪之處罰，而故為虛偽不實陳述
    以誣陷被告入罪之理。
、參以被告98年3 月23日警詢中供稱：我於98年3 月17日下午
    1 時14分54秒，在雲林縣斗六市○○路134 號便利商店前，
    以000000000 號公用電話撥打臺中縣縣長黃仲生所持用之00
    00000000號行動電話，且自稱為天仁集團李瑞河總裁秘書，
    要請縣長幫忙1 位要回大陸之人；我曾向蔡秘書表示因贊助
    陳水扁，故返國接受特偵組調查，以致缺盤纏；我曾持面額
    6,000 萬元、「王雪紅」所簽發之支票向縣長借錢，欲返回
    大陸等語（見警卷第6 頁至第7 頁）；98年3 月23日偵查中
    供稱：我於97年3 月17日下午4 時許，前往台中縣政府，曾
    將身分證、名片及票據號碼XC0000000 號、「王雪紅」所簽
    發之支票給林亦利看等語（見偵卷2 第12頁）；98年3 月23
    日本院羈押庭供稱：我於98年3 月17日下午到台中縣縣長的
    辦公室，有帶身分證、駕照、名片及票據號碼XC0000000 號
    之支票給蔡秘書看，要借9,000 元，因為我急要過去大陸等
    語（見本院98年度聲羈卷64號卷第8 頁至第9 頁、第10頁至
    背面），足徵證人辛○○、林亦利上開證述內容要與事實相
    符，堪以採信。
(2)、彰化縣政府縣長辦公室部分
    查證人甲○○98年5 月1 日偵查中證稱：被告98年3 月19日
    前，曾撥打我的手機0000000000，說是中國頂新集團總經理
    之朋友，因其友戊○○遇有困難回到臺灣，希望我們協助；
    在被告前來彰化縣政府前1 日，撥打我的手機，並稱因政治
    現金案電話被監聽，不方便留下電話；被告98年3 月19日至
    彰化縣政府3 樓找我時，出示名片並拿出身分證給我看，且
    從皮包取出票面金額9,000 萬元、發票人為王雪紅之支票給
    我看，說他要回大陸沒有機票錢，要向我借錢，我說被告是
    副總裁，怎會沒有機票錢，且是以中國頂新集團總經理之朋
    友，為何找我們借錢。嗣後我入內接電話後，被告就離開；
    我看到該支票就認為被告是騙徒等語（見偵卷2 第31頁至第
    32頁）；98年12月24日本院審理中證述：被告曾於98年3 月
    19日前某日，以來電未顯示之電話號碼，撥打我的門號0000
    000000號行動電話，跟我說他是魏總經理的朋友，有事情請
    縣長協助處理；被告來縣長室時，我與他會談時，被告拿身
    分證、名片及票面金額9,000 萬元、發票人為王雪紅之支票
    給我看，向我借7,000 元或9,000 元；當時我認為他是要向
    我詐騙，因為被告在來之前，已查證過魏總經理沒有這個人
    ，且被告之穿著不像大企業的朋友，嗣我去接電話後，被告
    就離開了等語（見本院卷第251 頁至第252 頁背面）。而證
    人甲○○僅係因被告前往彰化縣政府縣長辦公室借錢，偶然
    與被告碰面，與被告並不相識，亦無仇怨，則證人甲○○利
    既經告知具結之義務及偽證之處罰後具結作證，理應知悉倘
    為不實證述，當受偽證罪之處罰，衡情證人甲○○當無甘受
    偽證罪之處罰，而故為虛偽不實陳述以誣陷被告入罪之理。
    佐以被告98年8 月12日本院自承：我於98年3 月19日有撥打
    電話給卓伯源的秘書甲○○；有向甲○○借9,000 元等情（
    見本院卷第72頁），足徵證人甲○○上開證述內容要與事實
    相符，堪以採信。至於本件證人甲○○於本院審理曾證述：
    被告曾取出票面金額6,000 萬元、發票人為王雪紅之支票（
    即附表二編號1 所示之支票）等語（見本院卷251 頁背面）
    ，顯與其於偵查中之證詞部分不一致，然依證人甲○○偵查
    中證稱：我只確定票面金額9,000 萬元、發票人為王雪紅之
    支票，其他不確定等語（見偵卷2 第32頁），且本件證人甲○○於本院證述時，已距案發時間相隔近9 月餘，反觀其於
    偵查時所為之陳述，距案發時間近1 月餘，記憶鮮明，與事
    實較為相近，應以證人甲○○於偵查中之證述，較為可信，
    併此敘明。
(3)、綜上，被告於98年3 月17日前往臺中縣政府縣長辦公室，向
    證人辛○○行使附表二編號1 所示之支票，及同年3 月19日
    前往彰化縣政府縣長辦公室，向證人甲○○行使附表二編號
    2 所示之支票，其目的係要向證人辛○○及甲○○借錢，俾
    購買機票，則被告偽造如附表所示之支票之目的，顯在供行
    使之用，殆無疑義。
４、被告固以前詞置辯，然查：
(1)、被告於警詢、偵查中及本院羈押庭，均供稱前往臺中縣政府
    縣長辦公室時曾提出如附表二編號1 所示之支票等語，而於
    本院審理中，先稱：對於檢察官起訴之犯罪事實，我承認云
    云（見本院卷第13頁背面）；嗣改稱：我向證人辛○○借9,
    000 元時，沒有拿支票云云（見本院卷第72頁）。是被告前
    後供述不一。參以被告98年10月14日本院供稱：之前在本院
    羈押庭雖曾承認曾持支票給辛○○看，但羈押之後，我女兒
    寄信給我，說偽造有價證券是很重的罪，我不知道法律的利
    害關係，法官問我時我都說有，但是其實沒有等語（見本院
    卷第142 頁），故被告顯屬事後面對重罪，始翻異前詞，是
    被告所述，已難憑信。
(2)、按刑法第201 條第1 項偽造有價證券罪所稱「意圖供行使之
    用」，係指意圖以偽造之有價證券充作真券使用之情形（最
    高法院89年度台上3286刑事判決要旨參照）。查被告未經麥
    肯特國際貿易行及「王雪紅」之授權或同意，盜用上開所竊
    得之麥肯特國際貿易行印章及偽簽「王雪紅」之名字，於附
    表二所示之支票發票人欄位上，並填載金額、發票日期，形
    式上已完成發票之行為，使該支票具有流通性有價證券之外
    觀，顯然被告主觀上有把該支票當成可以圖利之有價值之物
    。且被告曾於98年3 月17日前往臺中縣政府縣長辦公室，為
    了向證人辛○○借款購買機票，行使附表二編號1 所示之支
    票，及98年3 月19日前往彰化縣政府縣長辦公室，為了向證
    人甲○○借款購買機票，行使附表二編號2 所示之支票，顯
    見被告主觀上確有將該本票當作真券而加以使用之意圖，因
    此，被告偽造如附表二所示之支票2 紙當時，確實具備行使
    之意圖，灼然至明。參以被告為智慮成熟之人，且亦自承在
    經商，對於支票具有資金流通之功能，已有認識，殊難想像
    填寫支票本身對其有何樂趣可言。佐以支票上所填載字跡工
    整，更可推知被告主觀上勢必將之當作具有價值之物，而有
    意將之供作行使之用，否則豈會慎重填寫攜帶在身，前往臺
    中縣政府縣長辦公室及彰化縣政府縣長辦公室，是其保留並
    填載支票係基於使用之意圖彰彰甚明。況且，填寫支票本身
    並無任何樂趣可言，只為好玩即填載支票，與常情有違，故
    被告辯稱：我僅係好玩，而填載如附表二所示之支票，並放
    在雲林縣莿桐鄉○○路2 號之書櫃中，沒有對外行使，主觀
    上無偽造有價證券之犯意云云，顯屬臨訟卸責之詞，不足採
    信。
５、至於麥肯特國際貿易行留存於華南商業銀行之帳號00000000
    0 號支票帳戶上之印鑑印文分別為「麥肯特國際貿易行」、
    「丙○○」，與附表二所示支票2 紙之發票人名義不符合，
    然按冒用他人名義為發票行為，即屬票據之偽造，又刑法第
    13條第1 項明定，行為人對於構成犯罪之事實，明知並有意
    使其發生者為故意。查被告明知未經麥肯特國際貿易行及「
    王雪紅」之授權或同意，係以麥肯特國際貿易行及「王雪紅
    」之名義為發票人名義簽發如附表二所示支票2 紙，其既有
    偽造支票之認知，自與偽造有價證券罪構成要件之故意該當
    ，自難謂無故意。且附表二所示之支票2 紙已具備票據法第
    125 條所定支票生效之絕對必要記載事項，符合發票行為之
    要式條件，外觀上足使一般人於交易上信其為真正之支票，
    不因被告偽造如附表二所示之支票2 紙之發票人與麥肯特國
    際貿易行留存在付款銀行之印鑑不符而有異，尚不足為被告
    有利之認定。
６、又，被告於98年2 月21日某時進入雲林縣莿桐鄉○○路2 號
    住處，未經丙○○同意，徒手竊取上開住處辦公桌抽屜內之
    附表二所示之支票2 紙，且被告於98年3 月17日行使附表二
    編號1 所示之支票，及同年3 月19日行使附表二編號2 所示
    之支票，業如前述，則被告偽造如附表二所示之支票2 紙之
    時間，即係98年2 月21日至98年3 月17日間之某日。至於被
    告雖於本院羈押庭時雖曾供稱：我係於97年3 月17日填寫附
    表二編號1 所示之支票；同年3 月19日填寫附表二編號2 所
    示之支票等語。然此部分除被告自白外，別無其他證據證明
    被告係於不同時間，偽造如附表二所示之支票2 紙，而無證
    據可資證明被告係分2 次偽造，基於罪疑惟輕之原則，爰認
    定被係同時偽造如附表二所示之支票2 紙，併此敘明。
７、另公訴人認被告於98年3 月17日、同年3 月19日前往臺中縣
    政府縣長辦公室及彰化縣政府縣長辦公室，均有行使附表一
    編號3 所示之支票，然被告98年3 月17日前往臺中縣政府縣
    長辦公室僅行使附表二編號1 所示之支票，98年3 月19日前
    往彰化縣政府縣長辦公室僅行使附表二編號2 所示之支票，
    並未持如附表一編號3 所示之支票，則公訴人就該部分，尚
    有誤會，附此敘明。
８、綜上所述，被告所辯上情，屬卸責之詞，不足採信。被告上
    開偽造有價證券犯行，事證明確，堪以認定，應依法論科。
三、論罪科刑
(一)、核被告如事實欄一(一)、(二)、(三)所為，分別係犯刑法第339 條
    第1 項之詐欺取財罪、第320 條第1 項之竊盜罪、第201 條
    第1 項之偽造有價證券罪。被告在支票上盜蓋「麥肯特國際
    貿易行」印文及偽造「王雪紅」之署押等行為，均屬偽造有
    價證券之部分行為，應為偽造有價證券之犯行所吸收，被告
    偽造有價證券後持以行使，其2 次行使偽造有價證券之行為
    ，應為較重之偽造有價證券行為所吸收，均不另論罪。是檢
    察官認上開行使偽造有價證券2 罪間，應予分論併罰，容有
    誤會，併予敘明。按同時偽造同一被害人之多件同類文書或
    同一被害人之多張支票時，其被害法益仍僅一個，不能以其
    偽造之文書件數或支票張數，計算其法益。此與同時偽造不
    同被害人之文書或支票時，因有侵害數個人法益，係一行為
    觸犯數罪名者迴異（最高法院73年度台上字第3629號判例意
    旨參照）。是被告於同時地接續偽造如附表二所示之「麥肯
    特國際貿易行」、「王雪紅」名義支票2 紙，依上開判例意
    旨，顯係基於接續之犯意為之，應屬單純一罪。又被告於附
    表二所示支票上，同時偽造「麥肯特國際貿易行」、「王雪
    紅」之名義，同時侵害麥肯特國際貿易行及王雪紅之法益，
    為一行為觸犯數罪名，為同種想像競合犯，應依刑法第55條
    前段規定，從一重論以偽造有價證券罪。檢察官於起訴書雖
    未載明被告亦觸犯刑法第201 條第1 項之偽造有價證券罪，
    惟已於起訴事實欄載明該犯罪事實，且公訴檢察官於本院準
    備程序時已敘明被告偽造如附表二所示之「麥肯特國際貿易
    行」、「王雪紅」名義支票2 紙部分，亦犯偽造有價證券罪
    （見本院卷第48頁背面），本院就此部分自應依法而為審判
    ，併予敘明。
(二)、又被告有如事實欄所載之前案紀錄，有被告之臺灣高等法院
    被告前案紀錄表在卷可考，其受有期徒刑執行完畢後，5 年
    內故意再犯本件有期徒刑以上之上開3 罪，均為累犯，均應
    依刑法第47條第1 項規定加重其刑。
(三)、按裁判上之一罪，其一部分犯罪既已因案被發覺，雖在檢察
    官或司法警察官詢問中，被告陳述其未發覺之部分犯罪行為
    ，並不符合刑法第62條之規定，不應認有自首之效力（最高
    法院95年台上字第1785號判決意旨參照）。則裁判上一罪之
    一部經發覺者，則對於同屬為裁判上一罪之其他犯罪事實為
    自首者，不生自首之效力。查證人己○○固於本院審理時證
    稱：「（看到6 、9 千萬的支票之前，你們有無情資知道被
    告有偽造有價證券？）沒有。」「（看到2 張支票之後，被
    告有無跟你們警員說支票上面的蓋章是他蓋的，簽名是他簽
    的？）金額好像是他押署上去，名字不記得，麥肯特國際貿
    易行印章我不知道，他有說王雪紅的名字、金額都是他寫的
    。」等語（見本院卷第186 頁至背面），因此，被告固對於
    員警查獲本案如附表二所示支票2 紙，自承以「王雪紅」之
    名義填載於如附表二所示之支票發票人欄內及填載票面金額
    ，然被告98年3 月17日前往台中縣政府縣長辦公室詐騙之事
    ，經證人辛○○報警處理，員警調閱縣長門號0000000000號
    行動電話通聯紀錄及位於雲林縣斗六市○○路134 號某「7-
    11」便利商店之監視器錄影畫面後，已得知係被告所為，亦
    即被告前往台中縣政府詐騙之犯行，於98年3 月17日即為有
    偵查犯罪權限之公務員所發覺。而被告所犯行使偽造有價證
    券與詐欺等犯行間，具有想像競合犯之裁判上一罪關係，是
    被告雖於98年3 月22日自承以「王雪紅」之名義，簽發如附
    表二所示之支票2 紙，自不生自首之效力，附此敘明。
(四)、被告所犯上開3 罪間，犯意各別，行為互殊，應予分論併罰
    。
(五)、爰審酌被告不思以正途賺取財物，利用宗教迷思匡騙被害人
    庚○○，而取得如附表一所示之支票3 紙，並將如附表編號
    1 至2 所示之支票提示兌現，取得580,000 元，致被害人庚○○受有金錢損失；且被告未經被害人丙○○同意，進入位
    於雲林縣莿桐鄉○○路2 號住處，而竊取附表二所示之空白
    支票2 紙及麥肯特國際貿易行之印章，顯然欠缺尊重他人財
    產權益之觀念，並進而盜用麥肯特國際貿易行之印章及偽簽
    「王雪紅」之名字，偽造如附表二所示之支票2 紙，至台中
    縣政府縣長辦公室及彰化縣政府縣長辦公室分別行使附表二
    所示之支票，破壞票據在交易市場之公信力，犯罪後復否認
    大部分犯行，毫無悔過之意，迄今尚未與被害人達成民事和
    解或賠償損害等一切情狀，分別量處如主文所示之刑，並定
    其應執行之刑，以資警懲。
(六)、沒收部分
１、被告所偽造如扣案附表二所示之支票2 紙，應依刑法第205
    條規定宣告沒收，又附表二編號1 、2 所示支票上所偽造之
    「王雪紅」簽名係屬偽造有價證券之一部，已因該部分偽造
    本票之沒收而包括在內，即不再另依刑法第219 條之規定而
    重為沒收之諭知（最高法院51年台上字第1054號判例要旨參
    照）。至於如附表二編號1 、2 所示支票上之「麥肯特國際
    貿易行」印文各1 枚，係以真正之印章蓋印，並非偽造之印
    文，自不得宣告沒收（最高法院48年台上字第1533號號判例
    意旨可資參照）。
２、按刑法第38條第1 項第3 款所規定，因犯罪所得之物得沒收
    者，依同法條第3 項前段規定，以屬於犯人者為限，始得沒
    收之。如第三人對於該物在法律上得主張權利請求返還者，
    因其所有權不屬於被告，即不在得沒收之列（最高法院86年
    度台非字第235 號判決可資參照）。扣案如附表一編號3 所
    示之支票1 紙及附表三編號1 所示之麥肯特國際貿易行印章
    1 枚，分別係被告詐欺取得及竊取之物，雖係被告犯罪所得
    之物，然被害人庚○○及丙○○，均對被告仍可依民事法律
    關係請求返還該物，為保障被害人庚○○及及丙○○之求償
    權，自不得併予宣告沒收，附此敘明。至於扣案之如附表三
    編號2 所示之名片1 盒，本案關於被告詐欺取財未遂之犯行
    ，既經本院諭知不另為無罪之諭知（詳如後述），即無從於
    本判決併予宣告沒收，併此敘明。
四、不另為無罪諭知部分
(一)、公訴意旨認：被告於98年3 月17日前往臺中縣政府縣長辦公
    室，有行使附表二編號2 所示之支票，及同年3 月19日前往
    彰化縣政府縣長辦公室，有行使附表二編號1 所示之支票，
    因認被告此部分亦涉有刑法第201 條第2 項之行使偽造有價
    證券罪嫌。然被告於98年3 月17日前往臺中縣縣長辦公室，
    僅行使附表二編號1 所示之支票，及同年3 月19日前往彰化
    縣政府縣長辦公室，僅行使附表二編號2 所示之支票，業如
    前述，且本案無證據可認定被告於98年3 月17日前往臺中縣
    縣長辦公室，有行使附表二編號2 所示之支票，及同年3 月
    19日前往彰化縣政府縣長辦公室，有行使附表二編號1 所示
    之支票，而公訴人又未能提出其他確切之證據證明之，尚不
    能證明被告此部分之犯罪，本應為無罪之諭知，惟此部分縱
    成立犯罪，與前開犯罪事實一、(三)論罪科刑部分有實質上1
    罪之關係，故不另為無罪之諭知，附此敘明。
(二)、公訴意旨另認：被告98年3 月17日前往臺中縣政府縣長辦公
    室，向辛○○等人借款之事，及98年3 月19日前往彰化縣政
    府縣長辦公室，向甲○○借款之事，認被告此部分亦涉有刑
    法第339 條第3 項、第1 項詐欺取財未遂罪嫌。按刑法第26
    條由立法院修正通過後，94年2 月2 日經總統公布，並定於
    95年7 月1 日實施。其修正後條文規定「行為不能發生犯罪
    之結果，又無危險者，不罰。」從而廢止不能未遂之處罰，
    其立法理由詳細說明：「不能未遂犯，既屬未遂犯之一種型
    態，在立法體例上，應與一般未遂犯有所區別為當，遂就本
    條前段關於一般未遂犯處罰效果之規定，改列於第25條第2
    項後段，以使本條成為規範不能未遂犯之專條。基於刑法謙
    抑原則、法益保護之功能及未遂犯之整體理論，宜改採客觀
    未遂論，亦即行為如不能發生犯罪之結果，又無危險者，不
    構成刑事犯罪。」顯見我國對不能犯之處罰已除罪化。查證
    人林亦利、辛○○、甲○○於本案發生分別係臺中縣縣長隨
    扈、秘書、彰化縣縣長秘書，業經證人林亦利、辛○○、甲○○證述在卷，足見渠等乃係具有相當社會歷練之人，實無
    可能輕易受人詐騙之可能。且渠等在與被告接洽過程中，均
    並未交付任何金錢予被告，顯然無從發生有人受有損害之結
    果。參以渠等在被告前來台中縣政府縣長辦公室及彰化縣政
    府縣長辦公室前，均已知悉被告係係詐騙之人，且與被告接
    洽過程中，亦已不相信被告所言，業如前述，客觀上應無何
    危險無訛。據此，雖被告固坦承前往臺中縣政府縣長辦公室
    及彰化縣政府縣長辦公室詐騙，但證人林亦利、辛○○、甲○○早已知被告係詐騙之人，均無從引起交付財物之結果，
    客觀上應無何危險，則被告上開行為，應屬不能未遂，依刑
    法第26條之規定，其乃為不罰之行為。原應諭知無罪，惟公
    訴意旨認此部分與上開犯罪事實一、(三)論罪科刑部分有想像
    競合犯之裁判上一罪關係，爰不另為無罪之諭知，併此敘明
    。
據上論結，應依刑事訴訟法第299 條第1 項前段，刑法第339 條
第1 項、第320 條第1 項、第201 條第1 項、第55條、第51條第
5 款、第47條第1 項、第205 條，刑法施行法第1 條之1 第1 項
、第2 項前段，判決如主文。
本案經檢察官傅克強到庭執行職務。
中    華    民    國    99    年     1    月    21    日
                  刑事第一庭  審判長法  官  陳宏卿
                                    法  官  陳美利
                                    法  官  文昌
以上正本證明與原本無異。
如不服本判決應於收受本判決後10日內向本院提出上訴書狀，並
應敘述具體理由，如未敘述上訴理由者，應於上訴期間屆滿後20
日內補提理由書狀於本院（均須按他造當事人之人數附繕本）「
切勿逕送上級法院」。
                                    書記官  張簡純靜
中    華    民    國    99    年    1     月    21    日
附錄本案論罪科刑法條全文：
刑法第201 條第1 項：
意圖供行使之用，而偽造、變造公債票、公司股票或其他有價證
券者，處3 年以上10年以下有期徒刑，得併科3千元以下罰金。
刑法第320 條第1 項：
意圖為自己或第三人不法之所有，而竊取他人之動產者，為竊盜
罪，處5 年以下有期徒刑、拘役或5 百元以下罰金。
刑法第339 條第1 項：
意圖為自己或他人不法之所有，以詐術使人將本人或第三人之物
交付者，處5 年以下有期徒刑、拘役或科或併科1,000 元以下罰
金。
附表一：證人庚○○所交付支票
┌──┬─────┬───┬───┬──────┬─────────┬─────┬─────┐
│編號│支票票號  │帳號  │發票人│發票日      │面額              │付款人    │備      註│
├──┼─────┼───┼───┼──────┼─────────┼─────┼─────┤
│ 1  │WA0000000 │037793│庚○○│97年10月29日│新台幣290,000元   │第一銀行竹│被告於97年│
│    │          │      │      │            │                  │南分行    │10月31日提│
│    │          │      │      │            │                  │          │示兌現    │
├──┼─────┼───┼───┼──────┼─────────┼─────┼─────┤
│ 2  │WA0000000 │同上  │同上  │97年10月29日│新台幣290,000元   │同上      │同上      │
├──┼─────┼───┼───┼──────┼─────────┼─────┼─────┤
│ 3  │WA0000000 │同上  │同上  │98年5 月29日│新台幣2,400,000元 │同上      │          │
└──┴─────┴───┴───┴──────┴─────────┴─────┴─────┘
附表二：被告所偽造之支票
┌──┬─────┬───┬────────┬──────┬──────┬─────┬─────┐
│編號│支票票號  │帳號  │發票人          │發票日      │面額        │付款人    │備      註│
├──┼─────┼───┼────────┼──────┼──────┼─────┼─────┤
│ 1  │XC0000000 │160072│麥肯特國際貿易行│98年3 月27日│新台幣6,000 │華南商業銀│即被告於98│
│    │          │383   │王雪紅          │            │萬元        │行        │年3 月17日│
│    │          │      │                │            │            │          │至台中縣政│
│    │          │      │                │            │            │          │府縣長辦公│
│    │          │      │                │            │            │          │室所行使之│
│    │          │      │                │            │            │          │支票      │
├──┼─────┼───┼────────┼──────┼──────┼─────┼─────┤
│ 2  │XC0000000 │同上  │同上            │98年10月9日 │新台幣9,000 │同上      │即被告於98│
│    │          │      │                │            │萬元        │          │年3 月19日│
│    │          │      │                │            │            │          │至彰化縣政│
│    │          │      │                │            │            │          │府縣長辦公│
│    │          │      │                │            │            │          │室所行使之│
│    │          │      │                │            │            │          │支票      │
└──┴─────┴───┴────────┴──────┴──────┴─────┴─────┘
附表三：
┌──┬──────────────┬────────────────────────┐
│編號│名  稱                      │備  註                                          │
├──┼──────────────┼────────────────────────┤
│ 1  │麥肯特國際貿易行印章1 枚    │                                                │
├──┼──────────────┼────────────────────────┤
│ 2  │名片1 盒                    │名片內容：「上海漫莎度假村國際關係機構、上海麗園│
│    │                            │國際集團關係機構、台灣華頓資產規劃代書事務所副總│
│    │                            │裁戊○○，（聯絡方式為：）電話：00-00000 00 、傳│
│    │                            │真：00-0000000、手機：0000000000、E-mail：warton│
│    │                            │@ms66. h inet.net 、台灣聯絡地址：雲林縣虎尾鎮文│
│    │                            │科路16～18號、中國：上海浦東特區○○○路88 號 」│
└──┴──────────────┴────────────────────────┘

司法院資訊處製作；財團法人民間司法改革基金會備份。
